臺灣基隆地方法院民事判決　　　　　　 96年度基簡字第932號
原　　　告　台北富邦商業銀行股份有限公司
法定代理人　甲○○
訴訟代理人　丙○○
被　　　告　乙○○
　　　　　　　　　　（
上列當事人間請求給付信用卡消費款事件，本院於中華民國96年
10月24日辯論終結，茲判決如下：
    主  文
被告應給付原告新臺幣壹拾陸萬玖仟伍佰零柒元及其中之新臺幣
壹拾陸萬伍仟零參拾伍元自民國九十六年六月二日起至清償日止
按年息百分之十九‧六九計算之利息暨自民國九十六年六月二日
起至民國九十六年九月一日止每月以新臺幣壹仟伍佰元計算之違
約金。
訴訟費用新臺幣壹仟柒佰柒拾元由被告負擔。
本判決得為假執行。
    事實及理由要領
一、原告主張：被告於民國（下同）87年９月24日向與原告合併
　　併並更名前之富邦商業銀行股份有限公司（嗣富邦商業銀行
  　股份有限公司於94年１月１日與台北銀行股份有限公司合併
　　同時更名為台北富邦商業銀行股份有限公司）申領萬事達信
    用卡乙張使用，依約被告即得於各特約商店簽帳消費，惟應
    於當期繳款截止日前向原告如數清償，或以循環信用方式繳
    交最低應繳金額，其餘未清償之消費帳款或借款則應按年息
    19.690％計付循環信用利息；如逾期清償時，除喪失循環信
    用之期限利益、債務視為到期外，並應就未清償之本金按年
    息19.690％計付循環信用利息暨按上開循環信用利息之百分
    之10計付違約金（自95年２月起，則改按一定之金額收取，
    亦即1,000.元至10,000元，收150.元；10,001元至50,000元
    ，收300.元；50,001元至80,000元，收600.元；80,001元至
    100,000元，收900.元；100,001元至150,000.元，收1,250.
    元；150,001.元至200,000.元，收1,500.元；200,001.元以
    上，收2,000.元）。被告自領得信用卡後，即於各特約商店
    簽帳消費，惟卻未依約支付應付之金額，依約已喪失循環信
    用之期限利益，債務全部視為到期。經核算，至96年５月16
    日止，被告計欠消費帳款新臺幣（下同）165,035.元，循環
    信用利息4,472.元，合計169,507.元未付，詎迭經原告催討
    ，被告均置之不理等情，為此依約（使用信用卡契約）提起
    本件訴訟，請求判命被告如數給付，其中之本金165,035.元
    並應自96年６月２日起按年息19.690％計付利息，至清償日
    為止，並自96年６月２日起３個月內（亦即至96年９月１日
    止）每月以1,500.元計付違約金（合計4,500.元）。
二、被告對於原告主張之事實均自認屬實，惟以：伊雖有還款誠
    意，然目前工作不順利，無力清償，希望能以分期方式清償
    ，並請酌減利息等語，資為抗辯。
三、查原告主張之上開事實，業據其提出信用卡申請書影本２件
    、信用卡約定條款１件、電腦列印之「信用卡客戶滯納消費
    款明細資料」３張及「對帳單資料查詢」１張為證，經核與
    其所述相符，且為被告所自認，原告之主張自堪信為真實，
    亦即被告確有積欠原告如主文第１項所示之消費款本息暨違
    約金未付，依約應負清償之責，從而原告依約（使用信用卡
    契約）訴請被告如數給付，自屬正當，應予准許。至於有無
    資力償還，乃係執行問題，不能據為不履行義務之抗辯（參
    見最高法院19年度上字第1733號判例），故被告抗辯：伊目
    前工作不順，無力清償云云，自不可採，併予敘明。
四、訴訟費用（裁判費）1,770.元，依民事訴訟法第78條之規定
    ，應由敗訴之被告負擔，爰一併確定其數額如主文第２項所
    示。
五、本件係「就民事訴訟法第0427條第１項訴訟（關於財產權之
    訴訟，其標的之金額或價額在新臺幣50萬元以下者）適用簡
    易程序所為被告敗訴之判決」，依民事訴訟法第0389條第１
    項第３款規定，應依職權宣告假執行，爰依職權宣告之。
六、據上論結，本件原告之訴為有理由，依民事訴訟法第0436條
    第２項、第78條、第0389第１項第３款，判決如主文。
中　　華　　民　　國　　96　　年　　10　　月　　31　　日
                  基隆簡易庭法　    官  林金發
以上正本係照原本作成。
如不服本判決，應於本判決送達後20日內向本院提出上訴狀（並
附繕本）及繳納上訴裁判費，上訴於本院合議庭。
中　　華　　民　　國　　96　　年　　10　　月　　31　　日
                            法院書記官　陳錦進
